【裁判字號】    99,易,3317
【裁判日期】    991207
【裁判案由】    違反保護令
【裁判全文】
臺灣臺中地方法院刑事判決              99年度易字第3317號
公  訴  人  臺灣臺中地方法院檢察署檢察官
被      告  陳明智
上列被告因違反家庭暴力防治法案件，經檢察官提起公訴（99年
度偵字第14131、18749號），本院判決如下：
    主    文
陳明智犯違反保護令罪，累犯，處有期徒刑伍月，如易科罰金，
以新臺幣壹仟元折算壹日；又犯違反保護令罪，累犯，處有期徒
刑伍月，如易科罰金，以新臺幣壹仟元折算壹日。應執行有期徒
刑玖月，如易科罰金，以新臺幣壹仟元折算壹日。
    犯罪事實
一、陳明智與鄧宗秀原為夫妻（業於民國98年9月16日經本院裁
    判離婚確定），2人間具有家庭暴力防治法第3條第1款所定
    之家庭成員關係。陳明智因多次對鄧宗秀實施家庭暴力，經
    本院於98年6月4日核發98年度司暫家護字第88號民事暫時保
    護令，裁定內容包括陳明智不得對鄧宗秀實施家庭暴力，不
    得對鄧宗秀為騷擾行為；繼於同年8月11日，核發98年度家
    護字第865號民事通常保護令，裁定令陳明智不得對鄧宗秀
    實施身體上或精神上不法侵害之行為、不得對鄧宗秀為騷擾
    行為、應遠離鄧宗秀之住居所（臺中市○○區○○路3段25
    號）及工作場所（臺中市○○區○○路3段15號）至少100公
    尺暨完成48小時之認知教育輔導。詎陳明智無視於上開保護
    令之裁定，仍為下列家庭暴力之犯行：
  (一)陳明智前於98年間，因犯偽造文書案件，經本院判處有期徒
    刑10月，減刑為有期徒刑5月確定，並於98年7月24日易科罰
    金執行完畢。詎其仍不知悔改，於99年3月11日16時15分許
    ，違反上開保護令所載應遠離鄧宗秀工作場所至少100公尺
    之規定，擅入鄧宗秀位於臺中市○○區○○路3段15號之工
    作室，對鄧宗秀辱罵「討客兄、把男人交出來，不然讓對方
    死得很難看」等語（起訴書誤載為「不然讓妳死得很難看」
    ），而對鄧宗秀實施精神上不法侵害、騷擾等行為。
  (二)陳明智前於99年間，因3次違反家庭暴力防治法案件，經本
    院各判處有期徒刑3月，合併定應執行有期徒刑6月確定，並
    於99年4月22日易科罰金執行完畢。詎其仍不知悔改，於99
    年6月30日23時10分許，違反上開保護令所載應遠離鄧宗秀
    住居所至少100公尺之規定，在鄧宗秀位於臺中市○○區○
    ○路3段25號之住處前大聲咆哮、推倒鄧宗秀住處門前機車
    、打破花瓶、戳破紗窗（毀棄損壞部分未據告訴），而對鄧
    宗秀實施精神上不法侵害、騷擾等行為。
二、案經鄧宗秀訴由臺中市警察局第五分局報告臺灣臺中地方法
    院檢察署檢察官偵查起訴。
    理    由
一、證據能力之說明﹕
    按現行刑事訴訟法為保障被告之反對詰問權，排除具有虛偽
    危險性之傳聞證據，以求實體真實之發見，於該法第159條
    第1項明定被告以外之人於審判外之言詞或書面陳述，除法
    律有規定者外，不得作為證據。而刑事訴訟法第159條之1至
    159條之4有傳聞法則之例外規定，且被告以外之人於審判外
    之陳述，雖不符前4條之規定，而經當事人於審判程序同意
    作為證據，法院審酌該言詞陳述或書面陳述作成時之情況，
    認為適當者，亦得為證據；當事人、代理人或辯護人於法院
    調查證據時，知有第159條第1項不得為證據之情形，而未於
    言詞辯論終結前聲明異議者，視為有前項之同意，刑事訴訟
    法第159條之5定有明文。本件關於以下論及之證人吳素華、
    鄧宗英、陳子豪、陳秋雯於警詢之證述，係屬被告以外之人
    於審判外之書面陳述，而檢察官、被告並未就上開陳述有所
    爭執，且迄於言詞辯論終結前，均未主張有刑事訴訟法第15
    9條第1項不得為證據之情形，是應認已同意作為證據，且經
    本院審酌後，認無不適當之情形，應認具有證據能力，合先
    敘明。
二、認定犯罪事實所憑之證據及理由﹕
    訊據被告就上開犯行坦承不諱，核與證人吳素華、鄧宗英、
    陳子豪、陳秋雯於警詢中之證述情節相符，復有本院98年家
    護字865號民事通常保護令、本院98年度司暫家護字第88號
    、臺中市警察局第五分局家庭暴力加害人約制告誡表、臺中
    市警察局第五分局98年6月4日保護令執行記錄表、臺中市警
    察局第五分局98年8月16日保護令執行記錄表各1份、違反保
    護令現場照片6張等在卷可稽，是被告之自白與事實相符。
    本件事證明確，被告之犯行洵堪認定。
三、論罪科刑﹕
    核被告所為犯罪事實(一)、(二)部分，均係犯家庭暴力防治法第
    61條第1款、第2款、第4款之違反保護令罪。被告所犯上開2
    次違反保護令罪，犯意各別，行為互殊，應分論併罰。被告
    有犯罪事實欄(一)、(二)所載之前科，此有臺灣高等法院被告前
    案紀錄表1份在卷可稽；其於有期徒刑執行完畢後，5年以內
    故意再犯有期徒刑以上之本罪，為累犯，各應依刑法第47條
    第1項規定加重其刑。爰審酌被告前有多次違反保護令罪之
    前科，仍不知悔改，再犯本件違反保護令罪，對被害人鄧宗
    秀實施精神上不法侵害與騷擾之行為，使被害人鄧宗秀身心
    受懼，其行實值非難；兼衡酌被告於犯罪後坦承上開犯行等
    一切情狀，分別量處如主文所示之刑，及諭知易科罰金之折
    算標準，並定其應執行刑。又被告所犯上開數罪併罰之2件
    違反保護令罪原均得易科罰金，所定應執行之刑雖逾6月，
    依刑法第41條第8項規定，仍得易科罰金。
據上論斷，應依刑事訴訟法第299條第1項前段，家庭暴力防治法
第61條第1款、第2款、第4款，刑法第11條前段、第47條第1項、
第41條第1項前段、第8項、第51條第5款，判決如主文。
本案經檢察官沙小雯到庭執行職務。
中    華    民    國    99    年    12    月     7    日
                  刑事第十三庭  法  官  戴嘉慧
以上正本證明與原本無異。
如不服本判決應於收受判決後10日內向本院提出上訴書狀，並應
敘述具體理由；其未敘述上訴理由者，應於上訴期間屆滿後20日
內向本院補提理由書（均須按他造當事人之人數附繕本）「切勿
逕送上級法院」。
告訴人或被害人對於判決如有不服具備理由請求檢察官上訴者，
其上訴期間之計算係以檢察官收受判決正本之日期為準。
                                書記官  劉晴芬
中    華    民    國    99    年    12    月     7    日
【附錄論罪科刑法條】
《家庭暴力防治法第61條》
違反法院依第14條第1項、第16條第3項所為之下列裁定者，為本
法所稱違反保護令罪，處3年以下有期徒刑、拘役或科或併科新
臺幣10萬元以下罰金：
一、禁止實施家庭暴力。
二、禁止騷擾、接觸、跟蹤、通話、通信或其他非必要之聯絡行
    為。
三、遷出住居所。
四、遠離住居所、工作場所、學校或其他特定場所。
五、完成加害人處遇計畫。

司法院資訊處製作；財團法人民間司法改革基金會備份。
